臺灣高雄地方法院刑事判決　　　　　　　　　　　　九十三年度易字第一五一三號
　　公　訴　人　臺灣高雄地方法院檢察署檢察官
　　被　　　告　乙○○　男　四.
右列被告因竊盜案件，經檢察官提起公訴（九十三年度偵字第一二一七八號、第一二
六０三號、第一六０二二號、第一七七五０號），本院判決如左：
    主  文
乙○○連續竊盜，處有期徒刑壹拾月，扣案鑰匙把沒收。
    事  實
一、乙○○前於民國八十二年、八十三年間因違反肅清煙毒條例、麻醉藥品管理條例
    案件，經本院以八十二年度訴字第三六九０號刑事判決分別判處有期徒刑三年
    六月、七月、四月，應執行有期徒刑四年二月確定；本院八十三年度訴字第一
    一三六號刑事判決分別判處有期徒刑三年六月、五月，應執行有期徒刑三年九月
    確定；本院以八十三年度訴緝字第一七七號刑事判決判處有期徒刑五年四月，
    經上訴由臺灣高等法院高雄分院以八十三年度上訴字第一八七九號刑事判決撤銷
    原判決，判處有期徒刑五年四月確定後，三案接續執行，於八十九年七月十日縮
    短刑期假釋出監並付保護管束，至九十六年四月十八日保護管束期滿，現仍假釋
    中（不構成累犯）。詎其竟不知悔改，復基於意圖為自己不法所有之概括犯意，
    由乙○○單獨一人，或與真實姓名、年籍均不詳之綽號「阿昌」成年男子二人，
    基於共同之犯意聯絡，於下列時間地點竊盜：
  (一)九十三年六月十四日下午五時及同日下午五時三十分，乙○○與真實姓名、年籍
    均不詳之綽號「阿昌」成年男子二人，由真實姓名、年籍均不詳之綽號「阿昌」
    成年男子駕駛車牌號碼ＹＥ─三八０九號自用小貨車（係丁○○所有而於九十三
    年六月十四日失竊）搭載乙○○，前往高雄市前鎮區○○○路與衙東街口，竊取
    鐵路局所有之鋼軌圍籬三支（價值約新臺幣（下同）五千元）得手後欲離去之際
    ，為工地主任庚○○發現而報警查獲，而「阿昌」則當場逃逸。
  (二)九十三年六月二十六日凌晨三時二十分許，乙○○在高雄市前鎮區○○○路九六
    九巷口，以自備鑰匙一把，竊取戊○○所有車牌號碼ＺＩＣ─四０六號輕型機車
    （價值約五千元）發動電門得手後，嗣於九十三年六月二十六日凌晨三時三十分
    ，為警在高雄市○○區○○路與四維路口處查獲，並扣得乙○○所有供行竊用之
    鑰匙一把。
  (三)九十三年七月六日上午八時，乙○○在高雄市前鎮區鎮○○街三九五巷四十五號
    前，以自備鑰匙一把，竊取甲○○所有車牌號碼ＸＲＪ─五七０號重型機車（價
    值約一萬元）發動電門得手後，嗣於九十三年九月一日下午五時四十分，為警在
    高雄市前鎮區○○○路金鞏橋前查獲，並扣得乙○○所有供行竊用之鑰匙一把。
  (四)九十三年八月二日下午四時，乙○○在高雄市前鎮區○○○路九六九巷一弄四號
    前，以自備鑰匙一把，竊取謝耕文所有車牌號碼ＯＫＮ─三二九號重型機車（價
    值約一萬元）發動電門得手後，供己騎乘，嗣於九十三年八月八日晚上九時十分
    ，在高雄市○鎮區○○路與正勤路口為警查獲，並扣得乙○○所有供行竊用之鑰
    匙一把。
二、案經高雄市政府警察局刑事警察大隊、苓雅分局、前鎮分局及高雄縣警察局鳳山
    分局分別報請臺灣高雄地方法院檢察署檢察官偵查起訴。
    理  由
一、程序部分：按被告以外之人於審判外之言詞或書面陳述，除法律有規定者外，不
    得作為證據，刑事訴訟法第一百五十九條第一項定有明文；又被告以外之人於審
    判外之陳述雖不符前四條之規定，而當事人或辯護人於法院調查證據時，知有不
    得作為證據之情形，而未於言詞辯論終結前聲明異議者，視為同意作為證據，法
    院審酌該言詞陳述作成時之情況，認為適當者，亦得為證據，同法第一百五十九
    條之五第二項定有明文。立法意旨在於傳聞證據未經當事人之反對詰問予以核實
    ，原則上先予排除。惟若當事人已放棄詰問或未聲明異議，基於證據資料愈豐富
    ，愈有助於真實發見之理念，且強化言詞辯論主義，法院自可承認該傳聞證據之
    證據能力。經查：本件證人庚○○、戊○○、甲○○、己○○（即被害人謝耕文
    之表姊）、丁○○、卞志中固均曾於警詢中為陳述，然未再於本院審理中為陳述
    ，且查無符合刑事訴訟法第一百五十九條之一至第一百五十九條之四所規定之情
    形，惟其等所為之上開警詢筆錄內容，業經本院於審理時予以提示並告以要旨，
    且均經檢察官及被告表示意見，並經被告於本院審判程序同意作為證據（參見本
    院九十三年十二月二十五日審判筆錄），本院復審酌上開筆錄作成時，較無人情
    施壓或干擾，亦無不當取供之情形，認為以之作為本案之證據亦屬適當，是其等
    上開於警詢中之證言均有證據能力。
二、右揭事實，業據被告於警詢、偵查及本院審理時，均坦承不諱，核與證人庚○○
    、戊○○、甲○○、己○○於警詢中之指證失竊情節大致相符，復有扣押物品目
    錄表及贓物認領保管單各四紙、委託書、失竊物品及現場照片十一張、車籍作業
    系統—查詢認可資料一紙、車輛竊盜車牌失竊資料個別查詢報表查詢車輛認可資
    料二紙、車輛協尋尋獲證明單一紙附卷可稽，並有被告所有供行竊用之鑰匙三把
    扣案可稽，本案事證明確，被告上揭竊盜犯行，洵堪認定。
三、另查：
  (一)按刑法上竊盜罪既遂未遂區分之標準，係採權力支配說，即行為人將竊盜之客體
    ，移入一己實力支配之下者為既遂，若著手於竊盜，而尚未脫離他人之持有，或
    未移入一己實力支配之下者，則為未遂。又究係預備竊盜或竊盜未遂，則專以行
    為人是否已著手於竊盜行為之實施為斷，如未著手於竊盜行為之實施，依現行刑
    法並不處罰預備竊盜（最高法院八十四年度臺上字第二二五六號判決要旨參照）
    。被告上揭犯行均已將竊盜客體移入一己實力支配之下，應均屬竊盜既遂。
  (二)核被告就事實欄一編號(一)至(四)部分所為竊盜行為，均係犯刑法第三百二十條第一
    項普通竊盜既遂罪。被告及真實姓名、年籍均不詳之綽號「阿昌」成年男子二人
    就事實欄一編號(一)部分所示犯行，有犯意聯絡及行為分擔，為共同正犯。被告先
    後四次竊盜既遂犯行，時間緊接，所犯係犯罪構成要件相同之罪名，顯係基於概
    括犯意反覆為之，依刑法第五十六條連續犯之規定，應從被害人所受之損失情節
    較重之事實欄一編號(三)、(四)，論以刑法第三百二十條第一項普通竊盜既遂罪，並
    加重其刑。又被告就事實欄一編號(三)部分所為竊盜行為，雖未據起訴書載明，然
    業經公訴人於本院準備程序及審理中當庭補充陳述，且與上揭竊盜犯行間，有連
    續犯之關係，應為起訴效力所及，本院自應併予審究。至公訴人就被告上開犯行
    ，具體求處有期徒刑一年六月等語，爰審酌被告前於八十二年、八十三年間因違
    反肅清煙毒條例、麻醉藥品管理條例案件，經本院以八十二年度訴字第三六九
    ０號刑事判決分別判處有期徒刑三年六月、七月、四月，應執行有期徒刑四年二
    月確定；本院八十三年度訴字第一一三六號刑事判決分別判處有期徒刑三年六
    月、五月，應執行有期徒刑三年九月確定；本院以八十三年度訴緝字第一七七
    號刑事判決判處有期徒刑五年四月，經上訴由臺灣高等法院高雄分院以八十三年
    度上訴字第一八七九號刑事判決撤銷原判決，判處有期徒刑五年四月確定後，三
    案接續執行，於八十九年七月十日縮短刑期假釋出監並付保護管束，至九十六年
    四月十八日保護管束期滿，現仍假釋中（不構成累犯），此有臺灣高等法院被告
    全國前案紀錄表、本院被告院內索引卡紀錄表、臺灣高雄地方法院檢察署刑案資
    料查註紀錄表各一份存卷可考，其不思以合法正當途徑賺取所得，竟以竊盜方式
    貪慾圖利，造成被害人財產損害，所為理應從重量刑，然本院參酌被告僅以自備
    鑰匙或徒手竊盜之手段，且竊得物品大多已發還被害人，又被犯後坦認犯行，態
    度均稱良好等其他一切情狀，量處如主文所示之刑。另被告所有持以行竊之鑰匙
    三把，業據其供明在卷，且係供犯罪所用之物，爰依刑法第三十八條第一項第二
    款規定併宣告沒收。
四、公訴意旨另以：被告意圖為自己不法之所有，於九十三年六月十四日某時，與真
    實姓名、年籍均不詳之綽號「阿昌」成年男子，基於竊盜之犯意聯絡，在高雄市
    前鎮區○○○路九四七巷口，共同竊取案外人丁○○所有借予卞志中使用車牌號
    碼ＹＥ─三八０九號自用小貨車，因認被告涉有刑法第三百二十條第一項普通竊
    盜罪嫌等語，經查：
  (一)按犯罪事實應依證據認定之，無證據不得認定其犯罪事實，不能證明被告犯罪或
    其行為不罰者，應諭知無罪之判決，刑事訴訟法第一百五十四條第二項及第三百
    零一條第一項分別定有明文。另按在訴訟上用以證明事實之證據，須於通常一般
    之人均不致於有所懷疑，而得確信其為真實之程度者，始得據以為有罪之認定；
    倘其證明尚未達到此一程度，而有合理之懷疑存在，致使無從為有罪之確信時，
    即應為無罪之判決（最高法院七十六年臺上字第四九八六號判例要旨參照）。
  (二)此部分公訴人僅以證人丁○○、卞志中於警詢之陳述，而認被告涉有竊盜犯行。
    訊據被告則堅決否認有何前開犯行，辯稱：其並未為竊取被害人丁○○所有之前
    揭車輛等語。然查，證人丁○○於警詢僅陳稱：其所有前揭車輛係借給卞志中
    使用等語；證人卞志中則於警詢中陳稱：其於九十三年六月十四日上午九時許
    ，上班前上有看見丁○○所有借其使用之前揭車輛，嗣後才知失竊（均參見高雄
    市政府警察局前鎮分局高市警前分三字第九三０一二０四一號卷宗）等語，是證
    人丁○○、卞志中於警詢中，均未指述被告為竊盜犯罪行為人尚難僅憑被告係乘
    坐失竊贓車，逕行推論係被告行竊。故被告前開所辯，應可採信。是本案公訴人
    據以起訴之證據既不得認定被告之犯罪事實，而不能證明被告犯罪，參諸前引法
    條及最高法院判例意旨說明，此部分原應為無罪之諭知，惟公訴人認此部分與本
    院前開論罪部分間，有連續犯之裁判上一罪之關係，爰不另為無罪之諭知，併此
    敘明。
據上論斷，應依刑事訴訟法第二百九十九條第一項前段，刑法第二十八條、第五十六
條、第三百二十條第一項、第三十八條第一項第二款，罰金罰鍰提高標準條例第一條
前段，判決如主文。
本案經檢察官丙○○到庭執行職務。
中　　　華　　　民　　　國　　九十三　　年　　 十二 　　月　　二十八　　日
                                臺灣高雄地方法院刑事庭
                                    審判長法官  張桂美
                                    法      官  莊珮君
                                    法      官  唐中興
右正本證明與原本無異。
如不服本判決，應於判決送達後十日內，向本院提出上訴狀。
                                    書  記  官  陳掌珠
中　　　華　　　民　　　國　　九十三　　年　　 十二 　　月　　二十八　　日
附錄本判決論罪之法條：
中華民國刑法第三百二十條
意圖為自己或第三人不法之所有，而竊取他人之動產者，為竊盜罪，處五年以下有期
徒刑、拘役或五百元以下罰金。
意圖為自己或第三人不法之利益，而竊佔他人之不動產者，依前項之規定處斷。
前二項之未遂犯罰之。
